【裁判字號】    95,訴,497
【裁判日期】    950322
【裁判案由】    毒品危害防制條例
【裁判全文】
臺灣高雄地方法院刑事判決               95年度訴字第497號
公  訴  人  臺灣高雄地方法院檢察署檢察官
被      告  乙○○
上列被告因毒品危害防制條例案件，經檢察官提起公訴（95年度
毒偵字第413 號），嗣因被告就被訴事實為有罪之陳述，本院並
聽取當事人之意見後，改依簡式審判程序進行，判決如下：
    主  文
乙○○施用第一級毒品，處有期徒刑陸月，如易科罰金，以佰
元折算壹日。扣案第一級毒品海洛因壹包（淨重零點零柒公克，
空包裝重零點貳公克）沒收銷燬之，扣案注射針筒壹支、殘渣
袋貳個均沒收。
    事  實
一、乙○○前因施用毒品案件，經本院以93年度毒聲字第601 號
    裁定送觀察勒戒，因有繼續施用毒品傾向，再經本院以93年
    度毒聲字第966 號裁定送強制戒治，於民國94年6 月1 日強
    制戒治執行完畢。詎乙○○仍未戒除毒癮，竟基於施用第一
    級毒品海洛因之犯意，於上開強制戒治期滿釋放後之5 年內
    ，於94年12月10下午4 時33分許回溯24小時內之某時，在不
    詳地點，以將海洛因摻入蒸餾水中用針筒注射之方式，施用
    第一級毒品海洛因1 次，嗣於94年12月10日下午3 時10分許
    ，在其位於高雄縣梓官鄉○○村○○○路3 巷41號住處前，
    因行跡可疑，為警臨檢盤查，當場扣得第一級毒品海洛因1
    小包（淨重0.07公克、空包裝重0.23公克）、供施用第一級
    毒品海洛因之注射針筒1 支、殘渣袋2 個，並經採集其尿液
    送驗而查獲。
二、案經高雄縣政府警察局岡山分局報告台灣高雄地方法院檢察
    署檢察官偵查起訴。
    理  由
壹、程序方面：
    按本件被告乙○○所犯係死刑、無期徒刑、最輕本刑為3 年
    以上有期徒刑以外之罪，其於準備程序就前揭被訴事實為有
    罪之陳述，經受命法官告知簡式審判程序之旨，並聽取其與
    公訴人之意見後，本院認無不得或不宜改依簡式審判程序進
    行之處，爰依刑事訴訟法第273 條之1 第1 項、第284 條之
    1 ，裁定本件由受命法官獨任進行簡式審判程序，合先敘明
    。
貳、實體方面：
一、訊據被告乙○○對於上揭犯罪事實坦承不諱，本院復審酌：
  (一)查被告前因施用毒品案件，經本院以93年度毒聲字第601 號
    裁定送觀察勒戒，因有繼續施用毒品傾向，再經本院以93年
    度毒聲字第966 號裁定送強制戒治，於民國94年6 月1 日強
    制戒治執行完畢之事實，有本院被告院內索引卡紀錄表、臺
    灣高等法院被告前案紀錄表、臺灣高雄地方法院檢察署刑案
    資料查註紀錄表各1 份在卷可按。是被告於涉本案之前，業
    曾犯施用毒品，並經強制戒治期滿釋放甚明。
  (二)次查，經警將被告於上開時地遭查獲時所採集之尿液送驗結
    果，係呈嗎啡陽性反應，此有台灣檢驗科技股份有限公司94
    年12月21日編號KH2005C0000000號濫用藥物尿液檢驗報告、
    毒品案件嫌犯尿液採證檢驗對照表各1 紙附卷可稽。
  (三)又於上開時地扣得之海洛因粉末1 包，經送驗結果，係第一
    級毒品海洛因屬實（淨重0.07公克，空包裝重0.23公克），
    此有法務部調查局調科壹字第220022404 號鑑定通知書各乙
    份在卷為佐。
  (四)準此而論，被告之尿液經檢驗結果，既係呈嗎啡陽性反應，
    且扣案物品亦檢驗出海洛因陽性反應，顯見被告應有在前揭
    犯罪時間施用第一級毒品海洛因之行為甚明。
二、查海洛因屬毒品危害防制條例第2 條第2 項第1 款所規定之
    第一級毒品，核被告所為，係犯毒品危害防制條例第10條第
    1 項施用第一級毒品罪。被告持有第一級毒品，復進而施用
    ，其持有毒品之低度行為，應為施用第一級毒品之高度行為
    所吸收，不另論罪。本院審酌被告施用毒品，足以戕害其身
    心，滋生其他犯罪，惡化治安，嚴重損及公益，且被告前曾
    犯施用毒品，業經強制戒治期滿釋放，竟於短期內再為本件
    施用毒品犯行，顯見其不思悔改，自制力亦顯不佳；惟另考
    量被告於犯後即能坦承犯行，而其施用毒品行為於本質上係
    屬自我戕害行為，反社會性之程度應屬較低，且自94年2 月
    份起即在設於屏東縣萬丹鄉○○村○○路24號之久大建設企
    業有限公司任職，有該公司負責人陳惠珍所開立之工作證明
    書及所得人為被告乙○○、扣繳義務人為陳惠珍之各類所得
    扣繳暨免扣繳憑單附卷可佐，足認被告未再施用毒品，已見
    悔意等一切情狀，酌情量處如主文所示之刑，並諭知易科罰
    金之折算標準，以資懲儆。又扣案海洛因1 包（淨重0.07公
    克，空包裝重0.23公克），屬第一級毒品，爰依毒品危害防
    制條例第18條第1 項前段規定，併予宣告沒收銷燬之（其包
    裝因包覆該毒品，其上顯留有該毒品之殘渣，衡情自難與之
    剝離，當應整體視之為毒品，連同該包裝併予宣告沒收銷燬
    之）。至鑑驗耗用之第一級毒品海洛因既已滅失，自毋庸宣
    告沒收銷燬。扣案注射針筒1 支、殘渣袋2 個，為被告所有
    ，供施用第一級毒品海洛因所用之物，業據被告供明在卷，
    惟無證據證明係專供施用毒品使用，故非屬毒品危害防制條
    例第18條第1 項前段規定之專供施用毒品之器具，另依刑法
    第38條第1 項第2 款規定，併予宣告沒收。
據上論斷，應依刑事訴訟法第273條之1第1項、第284條之1、第
299 條第1 項前段，毒品危害防制條例第10條第1項、第18條第1
項前段，刑法第11條、第41條第1 項前段、第38條第1 項第2 款
、罰金罰鍰提高標準條例第2條，判決如主文。
本案經檢察官甲○○到庭執行職務。
中    華    民    國    95    年    3     月    22    日
                  刑事第三庭    法  官  郭瓊徽
以上正本證明與原本無異。
如不服本判決，應於收受送達後10日內向本院提出上訴書狀。
中    華    民    國    95    年    3     月    22    日
                                書記官  陳瓊芳
附錄
毒品危害防制條例第十條第一項
    施用第一級毒品者，處六月以上五年以下有期徒刑。


司法院資訊處製作；財團法人民間司法改革基金會備份。
